【裁判字號】    90,易,726
【裁判日期】    900810
【裁判案由】    毒品危害防制條例
【裁判全文】
臺灣彰化地方法院刑事判決                            九十年度易字第七二六號
    公  訴  人  臺灣彰化地方法院檢察署檢察官
    被      告  甲○○
右列被告因違反毒品危害防制條例案件，經檢察官提起公訴（八十九年毒偵字第五四
六五號）暨移送併辦（九十年度毒偵字第九三０號、第三０四九號），本院判決如左
：
     主  文
甲○○連續施用第二級毒品，處有期徒刑伍月，如易科罰金，以參佰元折算壹日。
扣案之甲基安非他命參包（毛重捌公克）沒收銷燬之，吸食器壹組沒收。
     事  實
一、甲○○前曾於民國（下同）八十八年間因施用毒品案件，經依本院分別以八十八
    年度毒聲字第六九二號及八十九年度毒聲字第四七０九號先後裁定送觀察、勒戒
    後，均無繼續施用毒品之傾向，經台灣彰化地方法院檢察署檢察官分別於八十九
    年二月二十二日、同年十月十九日以八十九年度毒偵字第九一七號、八十九年度
    毒偵字第四九四七號處分不起訴。詎又基於概括犯意，自八十九年十月三十日之
    前四日內某時起至九十年七月十一日止，連續在彰化縣芬園鄉○○村○○路○段
    五十巷二三０號住處等地，以將甲基安非他命置於吸食器中燒烤吸食之方式，連
    續施用第二級毒品甲基安非他命多次；嗣先於八十九年十月三十日十一時許，在
    彰化縣員林鎮○○路○段二四九號前為警查獲，並扣得第一級毒品海洛因三包（
    檢察官另案偵辦）及第二級毒品甲基安非他命二包（毛重六點二公克），復於九
    十年三月六日下午四時三十分許，在彰化縣員林鎮○○街四號為警查獲，再於九
    十年七月十一日中午十二時，在前開住處為警查獲，並扣得第二級毒品甲基安非
    他命一包（毛重一點八公克）及吸食器一組。
二、案經彰化縣警察局員林分局、彰化分局報請台灣彰化地方法院檢察署檢察官偵查
    起訴暨移送併辦。
     理  由
一、訊據被告甲○○固坦承自九十年六月間起至同年七月十一日止有施用第二級毒品
    之事實，惟否認自八十九年十月三十日之前四日內某時起即有施用毒品犯行，辯
    稱：伊有食用感冒藥云云；經查，被告先後經警查獲時所採之尿液經送驗結果，
    均呈甲基安非他命陽性反應，此有彰化縣衛生局煙毒尿液檢驗成績書及昭信科技
    顧問股份有限公司濫用藥物陽性檢體檢驗報告等件在卷可稽，且有第二級毒品甲
    基安非他命三包（共計毛重八公克）及施用毒品器具吸食器一組扣案可證，雖被
    告辯稱有服用國安牌感冒藥，第一次扣案之毒品非伊所有云云，然國內經檢驗合
    格之藥物，絕無含禁藥成份，而被告第一次經警查獲時，係從伊衣服中搜出上開
    毒品，被告並不否認，其既不能供出所有人之真實姓名年籍，其所辯顯均不足採
    ，又被告前因施用毒品案件，先後經送觀察、勒戒後，均認無繼續施用毒品之傾
    向，經檢察官分別為不起訴處分確定，有不起訴處分書二份在卷足憑，其三犯施
    用毒品，罪證明確，應予依法論科。
二、核被告所為，係犯毒品危害防制條例第十條第二項之罪。其施用毒品前後持有毒
    品之低度行為，為施用之高度行為所吸收，不另論罪。又其先後施用毒品犯行，
    時間密接、犯罪構成要件相同，顯係基於概括犯意為之，應依連續犯規定論處，
    並加重其刑。爰審酌被告施用毒戕害身心、施用之次數、期間、暨犯後態度等一
    切情狀，量處如主文所示之刑，並諭知易科罰金之折算標準，以示懲儆。扣案之
    甲基安非他命三包（共計毛重八公克）係毒品，應沒收銷燬之，吸食器一組為被
    告所有供施用毒品之器具，業據其供明，依法宣告沒收。
三、併案意旨（九十年度毒偵字第九三０號、第三０四九號）略以：被告復於九十年
    三月六日及七月十一日經警查獲，涉有施用第二級毒品犯行，因與起訴部分有裁
    判上一罪之連續犯關係，本院自得一併審究，附此敘明。
據上論斷，應依刑事訴訟法第二百九十九條第一項前段，毒品危害防制條例第十條第
二項、第十八條第一項，刑法第十一條前段、第五十六條、第四十一條第一項、第三
十八條第一項第二款，罰金罰鍰提高標準條例第二條，判決如主文。
本案經檢察官陳燕瑩到庭執行職務。
中      華      民      國      九十    年      八      月      十      日
                                  台灣彰化地方法院刑事第二庭
                                        法      官
（得上訴）


司法院資訊處製作；財團法人民間司法改革基金會備份。
